臺灣高雄地方法院刑事判決
                                       111年度訴字第99號
公  訴  人  臺灣高雄地方檢察署檢察官
被      告  董紹堂





上列被告因偽造文書等案件，經檢察官提起公訴（110年度偵字2
1380號），嗣被告於本院準備程序中就被訴事實為有罪之陳述，
經告知簡式審判程序之旨，並聽取被告與檢察官之意見後，經本
院合議庭裁定由受命法官獨任進行簡式審判程序，判決如下：
    主  文
丙○○犯如附表一、二所示各罪，各處如該表「主文」欄所示之刑
及沒收。附表一應執行有期徒刑玖月，如易科罰金，以新臺幣壹
仟元折算壹日；附表二應執行有期徒刑貳年。
    事  實
一、丙○○係丁○前夫收養之子，與丁○並無法律上親屬關係，然因
    丙○○不時找丁○索討生活費，因而知悉丁○之住處地址。於民
    國110年8月25日不詳時間，丙○○因缺錢花用，利用前往丁○
    住處即高雄市○○區○○街000號1樓打掃之機會，私自拿取丁○
    所有之匯豐（台灣）商業銀行股份有限公司（下稱匯豐銀行
    ）信用卡後（嗣後放回原處，無竊盜不法所有之意圖，不構
    成竊盜罪），意圖為自己不法之所有、利益，基於詐欺取財
    、詐欺得利、偽造私文書或準私文書後行使之犯意，分別以
    附表一編號1至3所示時間、地點、方式，為附表一各編號所
    示之行為；復意圖為自己不法之所有，基於侵入住宅加重竊
    盜之犯意，分別於附表二編號1至4所示時間、地點及方式，
    另基於踰越窗戶侵入住宅加重竊盜之犯意，於附表二編號5
    所示時間、地點及方式，竊取丁○之現金共5次，金額總計新
    臺幣（下同）31萬5,000元得手。
二、案經丁○訴由高雄市政府警察局三民第二分局報告臺灣高雄
    地方檢察署檢察官偵查起訴。
    理  由
壹、程序事項
　　被告丙○○所犯係死刑、無期徒刑、最輕本刑為3年以上有期
    徒刑以外之罪，其於準備程序中就被訴事實為有罪之陳述，
    經受命法官告知簡式審判程序之旨，並聽取公訴人、被告之
    意見後（院卷第68頁），本院合議庭依刑事訴訟法第273條
    之1第1項規定，裁定由受命法官獨任進行簡式審判程序，是
    依刑事訴訟法第273條之2規定，本件之證據調查，不受同法
    第159條第1項、第161條之2、第161條之3、第163條之1及第
    164條至第170條規定之限制。
貳、實體事項
一、認定犯罪事實所憑之證據及理由：
　　上揭犯罪事實，業據被告於警詢、偵查及審理時坦承不諱（
    警卷第8至9頁，偵卷第46頁、第115至117頁，本院聲羈卷第
    19至24頁，本院訴字卷第19頁、第67頁、第84頁、第143頁
    、第149頁），核與證人即告訴人丁○於警詢及偵查之證述情
    節相符（警卷第42至45頁、第65至67頁、第79至80頁、第91
    至93頁，偵卷第115至117頁），另有匯豐銀行111年1月5日
    （111）台匯銀（總）字第36028號函暨所附交易簽單、告訴
    人提供之手機帳單交易明細翻拍照片、高雄市政府警察局三
    民第二分局刑事勘察報告共4份、110年9月30日搜索扣押筆
    錄、扣押物品目錄表、扣押物品收據、自願受搜索同意書、
    高雄市政府警察局三民第二分局民族派出所監視器畫面截圖
    、高雄市政府警察局110年10月25日高市警刑鑑字第1103617
    3700號函暨檢附內政部警政署刑事警察局鑑定書等在卷可佐
    （警卷第46至64頁、第69至78頁、第81至90頁、第94至115
    頁、第123至144頁，偵卷第79至86頁、第185至191頁），足
    認被告前述任意性自白與事實相符，足以採信。從而，本案
    事證明確，被告犯行堪以認定，均應依法論科。
二、論罪科刑：
（一）附表一：
　1.按刑法第339條第1項之詐欺取財罪，係以詐得現實之財物為
    要件，行為客體係指現實財物，而第2項之詐欺得利罪，係
    指以詐術取得同條第1項之物以外之其他財產上之不法利益
    ，無法以具體之物估量者而言，如取得債權、免除債務、延
    期履行債務或提供勞務等財物以外之財產上不法抽象利益，
    是刑法第339條第1項詐欺取財罪之行為客體係指財物，第2
    項詐欺得利罪之行為客體則指財物以外之財產上抽象之不法
    利益。經查，被告就附表一編號2、3所載之犯行，係向各該
    網路或實體商店施用詐術，使各該商店將手機等有財產價值
    之實物寄送或交付予被告，則被告前開犯行係取得具體財物
    ；就附表一編號1所載之犯行，係線上刷卡儲值金額至被告
    使用之手機門號，並非現實可見之有形財物，屬具有財產上
    價值之利益。是以，被告就附表一編號2、3部分係屬詐欺取
    財行為，就附表一編號1部分則為詐欺得利行為。
　2.又按錄音、錄影或電磁紀錄，藉機器或電腦之處理所顯示之
    聲音、影像或符號，足以為表示其用意之證明者，以文書論
    ，刑法第220條第2項定有明文。而所謂電磁紀錄，係指以電
    子、磁性或其他無法以人之知覺直接認識之方式所製成之紀
    錄，而供電腦處理之用者而言。又以網路線上刷卡之方式消
    費購買商品，係以電腦設備上網輸入信用卡持卡人姓名、卡
    號、有效期限、授權碼等電磁紀錄，表徵填寫人有透過網路
    購買商品及以信用卡支付價款之意思，而偽造不實之線上刷
    卡消費之電磁紀錄，依刑法第220條第2項之規定，應以文書
    論。經查，被告就附表一編號1、2所示網路交易部分，係輸
    入告訴人所有之信用卡卡號、有效年月、授權碼等信用卡資
    訊，以線上刷卡之方式消費，使上開資料顯示於電子設備影
    像螢幕上，用以表示為真正持卡人以其信用卡支付費用之意
    ，此經電子設備螢幕上所示文字，性質上屬電磁紀錄，已足
    以表彰該刷卡內容為告訴人所製作，是該電子文件文書應屬
    刑法第220條第2項之準私文書。
　3.另按信用卡交易過程，係持卡人向特約商店提示信用卡，由
    持卡人在簽帳單上簽名，確認交易之標的及金額，再由特約
    商店核對該信用卡之有效性及持卡人之身份同一性無訛後，
    特約商店即將該簽帳單送交聯合信用卡處理中心請款轉知發
    卡機構撥款，故簽帳單具有持卡人與特約商店之交易契約書
    之性質，並具有持卡人經由聯合信用卡處理中心請求發卡機
    構撥款之請求書或指示文件之性質，且在信用卡簽帳單上偽
    簽姓名，單從形式上觀察，即足以知悉其表示已收受特約商
    店所交付之交易標的物，含有收據之性質，故行為人冒用他
    人名義於信用卡簽帳單上簽名，應構成刑法第210條之偽造
    私文書罪，而行為人在偽造簽帳單之後，持向特約商店行使
    ，自屬行使偽造私文書之行為。是以，被告在附表一編號3
    所示信用卡簽帳單上偽簽「丁○」之署名後持以行使，依上
    說明，屬行使偽造私文書之行為。
　4.再按持信用卡至特約商店佯以其為真正持卡人，向特約商店
    簽帳消費，使商家誤認係真正持卡人持卡消費，而交付實體
    或非實體之商品，應認其自始即意圖以冒名簽帳之方式向商
    家詐取財物或利益，雖一般信用卡購物均由發卡銀行先行代
    為墊付價款，再由發卡銀行向消費者請款，各特約商店均能
    自發卡銀行取得款項，然各發卡銀行與各特約商店所定契約
    ，均限於真正持卡人持卡消費，始代墊款項，是以，在消費
    者持卡簽帳時，各商店均先行核對信用卡真假及是否本人簽
    名，而於信用卡真正卻遭人冒名申請簽帳消費時，商店雖能
    受償，乃係商店與發卡銀行間之危險負擔約定，尚無礙於詐
    欺取財罪或詐欺得利罪之成立。　
　5.綜合上述，核被告就附表一編號1所為，係犯刑法第216條、
    第210條、第220條第2項之行使偽造準私文書罪及同法第339
    條第2項之詐欺得利罪；其偽造準私文書之低度行為，應為
    行使之高度行為所吸收，不另論罪。被告利用網際網路輸入
    信用卡資料後刷卡儲值電信利益之行為，觸犯行使偽造準私
    文書及詐欺得利罪2罪，為想像競合犯，應依刑法第55條前
    段規定，從一重之行使偽造準私文書罪處斷。起訴書所犯法
    條漏未論述被告亦涉犯行使偽造準私文書罪，惟其起訴事實
    業已敘及，自應為起訴效力所及，且經本院當庭諭知被告此
    部分罪名之補充（院卷第142頁），並就此部分被訴事實訊
    問被告且給予被告辯論之機會，其防禦權已獲得保障，本院
    自得予以審理。
　6.核被告就附表一編號2所為，係犯刑法第216條、第210條、
    第220條第2項之行使偽造準私文書罪及同法第339條第1項之
    詐欺取財罪；其偽造準私文書之低度行為，應為行使之高度
    行為所吸收，不另論罪。被告利用網際網路輸入信用卡資料
    後刷卡消費之行為，觸犯行使偽造準私文書及詐欺取財罪2
    罪，為想像競合犯，應依刑法第55條前段規定，從一重之行
    使偽造準私文書罪處斷。起訴書所犯法條漏未論述被告亦涉
    犯行使偽造準私文書罪，惟其起訴事實業已敘及，自應為起
    訴效力所及，且經本院當庭諭知被告此部分罪名之補充（院
    卷第143頁），並就此部分被訴事實訊問被告且給予被告辯
    論之機會，其防禦權已獲得保障，本院自得予以審理。　
　7.核被告就附表一編號3所為，係犯刑法第216條、第210條之
    行使偽造私文書罪及同法第339條第1項之詐欺取財罪；被告
    在信用卡簽單上偽簽「丁○」署名，係偽造私文書之部分行
    為，於偽造私文書後進而持以行使，其偽造之低度行為，應
    為行使之高度行為所吸收，不另論罪。被告同時觸犯詐欺取
    財罪及行使偽造私文書罪，為想像競合犯，應依刑法第55條
    前段規定，從一重之行使偽造私文書罪處斷。
（二）附表二：核被告就附表二編號1至4所為，均係犯第321條
      第1項第1款之侵入住宅竊盜罪、附表二編號5所為，係犯
      刑法第321條第1項第1款、第2款之踰越窗戶侵入住宅竊盜
      罪；附表二編號5部分，被告雖同時成立刑法第321條第1
      項第1、2款加重竊盜情形，然因竊盜行為僅有1個，故僅
      成立1罪。
（三）被告就附表一編號1至3、附表二編號1至5各次犯行，犯意
      各別，行為互殊，應分論併罰。
（四）累犯加重：
　1.按受徒刑之執行完畢，或一部之執行而赦免後，5年以內故
    意再犯有期徒刑以上之罪者，為累犯，加重本刑至二分之一
    ，現行刑法第47條第1項定有明文。而依司法院大法官會議
    釋字第775號解釋意旨，上開規定有關累犯加重本刑，固不
    生違反憲法一行為不二罰原則之問題，惟就一律加重最低本
    刑部分，對人民受憲法第8條保障之人身自由所為限制，不
    符憲法罪刑相當原則，已牴觸憲法第23條比例原則，於修正
    前，為避免發生上述罪刑不相當之情形，法院就該個案應依
    前揭釋字第775號解釋意旨，裁量是否加重最低本刑。於裁
    量時，即應審酌構成累犯之前案罪質、後案（即本件犯罪）
    之罪質、前後案之犯罪型態、後案犯罪之主客觀情狀，以判
    斷行為人於犯後案時，有無具特別惡性、對刑罰之反應力薄
    弱之情形，再決定是否有依上開累犯規定加重之必要，先予
    指明。
  2.經查，被告前因⑴違反槍砲彈藥刀械管制條例案件，經臺灣
    花蓮地方法院以105年度訴字第361號判處有期徒刑1年8月確
    定；⑵詐欺案件，經臺灣臺北地方法院以106年度易字第249
    號判處有期徒刑6月確定；嗣⑴、⑵案件經臺灣臺北地方法院
    裁定應執行有期徒刑2年後，被告又因⑶群眾鬥毆罪，經臺灣
    臺北地方法院以103年度矚重訴字第3號等判決判處有期徒刑
    4月後，檢察官及被告均提起上訴後，臺灣高等法院以105年
    度原矚上訴字第1號等判決撤銷改判有期徒刑7月，復經雙方
    均提起上訴後，最高法院107年度台上字第1562號判決上訴
    駁回而確定。嗣⑴、⑵、⑶案件經臺灣高等法院以109年度聲字
    第2517號裁定應執行有期徒刑2年5月確定，於108年6月19日
    假釋出監，於110年3月20日縮刑期滿假釋未經撤銷視為執行
    完畢，其受有期徒刑執行完畢5年內故意再犯本件有期徒刑
    以上之各罪，有臺灣高等法院被告前案紀錄表在卷可參，為
    累犯。本院審酌被告前開構成累犯之案件性質惡性非輕，然
    被告於前揭案件視為執行完畢後不到半年許，即再度犯下本
    案多次詐欺及加重竊盜等案件，足認被告對刑罰反應力薄弱
    ，於前案執行後，仍未能確實理解自身行為之不當；依司法
    院釋字第775號意旨，考量被告於徒刑執行完畢後仍漠視法
    律規定，顯未記取教訓，再度犯下本案8次犯行，足認其有
    特別惡性，且對刑罰反應力薄弱，並依其本件犯罪相關情節
    加以審酌，縱依累犯規定加重最低本刑，尚不致於造成刑罰
    過苛，而有刑罰不相當之情形，故均應依刑法第47條第1項
    之規定加重其刑。
（五）爰以行為人之責任為基礎，審酌被告正值青年，不思以正
      當方式謀取財物，亦不顧告訴人對其養育之恩，竟率爾盜
      刷告訴人之信用卡、復侵入告訴人住處並竊取現金，不僅
      侵害告訴人之財產權，亦危害告訴人之居住安寧，使告訴
      人之精神上、心理上陷於不安之狀態，且被告盜刷告訴人
      之信用卡並於信用卡簽帳單上偽簽告訴人之姓名，藉此詐
      取如附表一所示財產上不法利益或財物、暨行使偽造之準
      私文書或私文書，造成告訴人、電信公司、匯豐銀行、通
      訊行等受有損害，並破壞文書信用性及社會交易秩序，被
      告之犯罪動機、目的、手段均非可取，迄今亦未賠償告訴
      人分毫，告訴人並致電本院表示希望被告不要再來騷擾告
      訴人、對被告已無信任感、就算被告提出和解方案，也不
      相信被告有能力償還等語，有本院辦理刑事案件電話紀錄
      查詢紀錄表在卷可佐（院卷第61頁），足認被告所為不僅
      造成告訴人財產法益損失，更嚴重損害告訴人對被告曾有
      之信賴與情誼，所為應予嚴懲；惟念其犯後坦承犯行，兼
      衡被告自陳之教育程度及家庭經濟狀況（因涉及個人隱私
      ，故不揭露，詳如本院審理筆錄）、如臺灣高等法院被告
      前案紀錄表所示之前科素行（經論處累犯部分不予重複評
      價）等一切情狀，分別量處如附表一、二主文欄所示之刑
      ，並就附表一各編號諭知易科罰金之折算標準。另審酌被
      告所為各次犯行之罪質、時空密接程度、侵害法益之對象
      、次數、整體犯罪所得、對於社會之危害程度及應罰適當
      性，兼衡以刑法第51條數罪併罰定執行刑之立法所採之限
      制加重原則，就附表一、二分別定如主文所示應執行刑，
      並就附表一之部分諭知同前之易科罰金折算標準，以示警
      惕。
三、沒收：
（一）按刑法第219條規定，偽造之印章、印文或署押，不問屬
      於犯人與否，沒收之，係採義務沒收主義，凡偽造之印章
      、印文或署押，不論是否屬於犯人所有，苟不能證明業已
      滅失，均應依法宣告沒收。查如附表一編號3所示未扣案
      之信用卡簽單上持卡人簽名欄內「丁○」署名1枚，係由被
      告所偽造，應依上開規定予以宣告沒收；至於未扣案之上
      開信用卡簽單，雖屬被告偽造之私文書，惟已交付附表一
      編號3所示之商店，已非屬被告所有之物，自無從宣告沒
      收。
（二）又按犯罪所得，屬於犯罪行為人者，沒收之；前2項之沒
      收，於全部或一部不能沒收或不宜執行沒收時，追徵其價
      額；刑法第38條之1第1項前段、第3項分別定有明文。本
      件被告為附表一、二所示之犯行，分別竊得附表二所示之
      現金，及詐得附表一編號1所示價值3,000元之電信服務利
      益、暨附表一編號2、3所示之iPhone手機共2支、充電頭1
      個及充電線1條，均為其犯罪所得且均未扣案，亦無證據
      證明已不存在，且無刑法第38條之2第2項之情形，均應依
      刑法第38條之1第1、3項規定諭知沒收，並於全部或一部
      不能沒收時，追徵其價額。
（三）末按供犯罪所用之物，屬於犯罪行為人者，得沒收之。刑
      法第38條第2項前段定有明文。經查，供被告實施附表一
      編號1、2犯行所用之手機1支，固為被告所有、供被告犯
      罪所用之物，然未扣案，又考量刑法沒收犯罪工具之目的
      ，係為避免行為人持該等工具再實行犯罪行為，而因手機
      並非違禁物，且於日常生活中甚為容易取得，替代性高，
      倘予宣告沒收，其特別預防及社會防衛之效果微弱，尚欠
      缺刑法上之重要性，爰不另宣告沒收，附此敘明。
（四）前開多數沒收之宣告，應依第40條之2第1項規定併執行之
      。　　　
據上論斷，應依刑事訴訟法第273條之1第1項、第299條第1項前
段，判決如主文。
本案經檢察官乙○○提起公訴，檢察官甲○到庭執行職務。
中　　華　　民　　國　　111 　年　　4 　　月　　11　　日
                  刑事第三庭   法  官  胡家瑋
以上正本證明與原本無異。
如不服本判決應於收受送達後20日內向本院提出上訴書狀，並應
敘述具體理由；如未敘述上訴理由者，應於上訴期間屆滿後20日
內向本院補提理由書（均須按他造當事人之人數附繕本）「切勿
逕送上級法院」。
如因疫情而遲誤不變期間，得向法院聲請回復原狀。
中　　華　　民　　國　　111 　年　　4 　　月　　11　　日
　　　　　　　　　　　　　　　 書記官  簡雅文
附錄論罪科刑法條：
刑法第210條
偽造、變造私文書，足以生損害於公眾或他人者，處五年以下有
期徒刑。
刑法第216條
行使第二百一十條至第二百一十五條之文書者，依偽造、變造文
書或登載不實事項或使登載不實事項之規定處斷。
刑法第220條
在紙上或物品上之文字、符號、圖畫、照像，依習慣或特約，足
以為表示其用意之證明者，關於本章及本章以外各罪，以文書論
。
錄音、錄影或電磁紀錄，藉機器或電腦之處理所顯示之聲音、影
像或符號，足以為表示其用意之證明者，亦同。
刑法第339條
意圖為自己或第三人不法之所有，以詐術使人將本人或第三人之
物交付者，處五年以下有期徒刑、拘役或科或併科五十萬元以下
罰金。
以前項方法得財產上不法之利益或使第三人得之者，亦同。
前二項之未遂犯罰之。
刑法第321條
犯前條第一項、第二項之罪而有下列情形之一者，處六月以上五
年以下有期徒刑，得併科五十萬元以下罰金：
一、侵入住宅或有人居住之建築物、船艦或隱匿其內而犯之。
二、毀越門窗、牆垣或其他安全設備而犯之。
三、攜帶兇器而犯之。
四、結夥三人以上而犯之。
五、乘火災、水災或其他災害之際而犯之。
六、在車站、港埠、航空站或其他供水、陸、空公眾運輸之舟、
    車、航空機內而犯之。
前項之未遂犯罰之。

附表一：丙○○所為盜刷信用卡犯行一覽表（日期：民國；金額：
新臺幣）
編號 犯罪事實 主文  1 丙○○未經丁○之同意或授權，意圖為自己不法利益，基於詐欺得利及行使偽造準私文書之犯意，於110年8月25日21時46分許，使用其所有、未扣案之手機，上網至台灣之星網站消費，並於結帳時輸入丁○之匯豐銀行信用卡之卡號、有效期限及授權碼，偽造不實之線上刷卡消費電磁紀錄，並將該消費電磁紀錄經網路傳輸予台灣之星而行使之，以表示丁○同意使用匯豐銀行信用卡消費之意，使台灣之星陷於錯誤，而提供儲值服務3,000元至丙○○之台灣之星門號，丙○○因而獲得價值3,000元之不法利益，足生損害於丁○、匯豐銀行、財團法人聯合信用卡處理中心及台灣之星對於交易與管理之正確性。 丙○○犯行使偽造準私文書罪，累犯，處有期徒刑參月，如易科罰金，以新臺幣壹仟元折算壹日。未扣案之犯罪所得新臺幣參仟元沒收，如全部或一部不能或不宜執行沒收時，追徵其價額。  2 丙○○未經丁○之同意或授權，意圖為自己不法所有，基於詐欺取財及行使偽造準私文書之犯意，於110年8月26日21時48分許，使用其所有、未扣案之手機，上網至PCHOME網站消費，並於結帳時輸入丁○之匯豐銀行信用卡之卡號、有效期限及授權碼，偽造不實之線上刷卡消費電磁紀錄，並將該消費電磁紀錄經網路傳輸予該PCHOME網站而行使之，以表示丁○同意使用匯豐銀行信用卡消費之意，使PCHOME網站陷於錯誤，同意提供價值1萬8,688元之iPhone手機1支予丙○○，其因不法取得前開財物而獲益，足生損害於丁○、匯豐銀行、財團法人聯合信用卡處理中心及PCHOME網站對於交易與管理之正確性。 丙○○犯行使偽造準私文書罪，累犯，處有期徒刑伍月，如易科罰金，以新臺幣壹仟元折算壹日。未扣案之犯罪所得即iPhone手機壹支沒收，如全部或一部不能或不宜執行沒收時，追徵其價額。  3 丙○○未經丁○之同意或授權，意圖為自己不法所有，基於詐欺取財及行使偽造私文書之犯意，持丁○之匯豐銀行信用卡，於110年8月27日1時3分許，至高雄市○○區○○○路000號「橙通訊3C○○○○店」信用卡特約商店刷卡消費，並在信用卡簽帳單上簽署「丁○」署名1枚，以表示確認其消費金額，而偽造足以表示持卡人對其所簽金額負擔付款義務之該簽帳單之私文書，再將該偽造之簽帳單交還該特約商店人員以行使之，致該特約商店人員陷於錯誤，誤認係丁○本人或其所授權之人持卡消費，而同意交付價值1萬8,090元之iPhone手機1支（含螢幕保護貼）、充電頭1個及充電線1條予丙○○，其因不法取得前開財物而獲益，足以生損害於丁○、匯豐銀行、財團法人聯合信用卡處理中心及「橙通訊3C○○○○店」信用卡特約商店對於信用卡交易管理之正確性。 丙○○犯行使偽造私文書罪，累犯，處有期徒刑伍月，如易科罰金，以新臺幣壹仟元折算壹日。未扣案之信用卡簽帳單上持卡人簽名欄位偽造之「丁○」署押壹枚沒收；未扣案之犯罪所得即iPhone手機壹支、充電頭壹個及充電線壹條均沒收，如全部或一部不能或不宜執行沒收時，追徵其價額。 
附表二：丙○○所為加重竊盜犯行一覽表（日期：民國；金額：新
臺幣）
編號 犯罪事實 主文  1 丙○○意圖為自己不法之所有，基於侵入住宅竊盜之犯意，於110年9月6日2、3時許，前往丁○位於高雄市○○區○○街000號1樓住處，自未上鎖之後門侵入前開住處後，徒手竊取丁○所有之現金10萬元。 丙○○犯侵入住宅竊盜罪，累犯，處有期徒刑壹年。未扣案犯罪所得新臺幣拾萬元沒收，於全部或一部不能沒收或不宜執行沒收時，追徵其價額。  2 丙○○意圖為自己不法之所有，基於侵入住宅竊盜之犯意，於110年9月8日不詳時間，前往丁○位於高雄市○○區○○街000號1樓住處，自未上鎖之後門侵入前開住處後，徒手竊取丁○所有之現金10萬元。 丙○○犯侵入住宅竊盜罪，累犯，處有期徒刑壹年。未扣案犯罪所得新臺幣拾萬元沒收，於全部或一部不能沒收或不宜執行沒收時，追徵其價額。  3 丙○○意圖為自己不法之所有，基於侵入住宅竊盜之犯意，於110年9月14日2、3時許，前往丁○位於高雄市○○區○○街000號1樓住處，自未上鎖之後門侵入前開住處後，徒手竊取丁○所有之現金7萬5,000元。 丙○○犯侵入住宅竊盜罪，累犯，處有期徒刑拾月。未扣案犯罪所得新臺幣柒萬伍仟元沒收，於全部或一部不能沒收或不宜執行沒收時，追徵其價額。  4 丙○○意圖為自己不法之所有，基於侵入住宅竊盜之犯意，於110年9月23日2、3時許，前往丁○位於高雄市○○區○○街000號1樓住處，自未上鎖之後門侵入前開住處後，徒手竊取丁○所有之現金1萬元。 丙○○犯侵入住宅竊盜罪，累犯，處有期徒刑捌月。未扣案犯罪所得新臺幣壹萬元沒收，於全部或一部不能沒收或不宜執行沒收時，追徵其價額。  5 丙○○意圖為自己不法之所有，基於侵入住宅及踰越窗戶竊盜之犯意，於110年9月25日4、5時許，前往丁○位於高雄市○○區○○街000號1樓住處，自窗戶侵入前開住處後，徒手竊取丁○所有之現金3萬元。 丙○○犯踰越窗戶侵入住宅竊盜罪，累犯，處有期徒刑玖月。未扣案犯罪所得新臺幣參萬元沒收，於全部或一部不能沒收或不宜執行沒收時，追徵其價額。